el: Σπίτι & κήπος > Κουζίνα & τραπεζαρία > Εργαλεία & σκεύη κουζίνας > Μαχαίρια κουζίνας: Μαχαίρια ξεκοκαλίσματος; Μαχαίρια ψωμιού; Μαχαίρια κρεοπώλη; Μαχαίρια τεμαχίσματος; Μαχαίρια σεφ; Μπαλτάδες; Μαχαίρια φιλεταρίσματος; Σετ μαχαιριών; Μαχαίρια Nakiri; Μαχαίρια ξεφλουδίσματος; Μαχαίρια Santoku; Οδοντωτά μαχαίρια
fi: Koti ja puutarha > Keittiö ja ruokailu > Keittiövälineet ja tarvikkeet > Keittiöveitset: Perkausveitset; Leipäveitset; Lihanleikkuuveitset; Lihaveitset; Kokkiveitset; Lihaveitset; Fileointiveitset; Veitsisarjat; Nakiri-veitset; Kuorintaveitset; Santoku-veitset; Sahalaitaiset veitset
zh-TW: 居家和庭園 > 廚房與餐廳 > 廚房工具和用具 > 廚房用刀: 去骨刀; 麵包刀; 屠夫切肉刀; 切肉刀; 廚刀; 剁刀; 片魚刀; 刀具組; 日式切菜刀; 削皮刀; 三德刀; 鋸齒刀
tr: Ev ve Bahçe > Mutfak ve Yemek > Mutfak Gereçleri ve Aletleri > Mutfak Bıçakları: Kemik Sıyırma Bıçakları; Ekmek Bıçakları; Kasap Bıçakları; Et Dilimleme Bıçakları; Şef Bıçakları; Satırlar; Fileto Bıçakları; Bıçak Setleri; Nakiri Bıçakları; Soyma Bıçakları; Santoku Knives; Tırtıklı Bıçaklar
ko: 가정/원예 용품 > 주방/식탁 > 주방용품 > 주방칼: 본 나이프; 빵칼; 정육용 칼; 카빙 나이프; 식칼; 중식도; 필레 나이프; 나이프 세트; 나키리 나이프; 과일칼; 산토쿠칼; 톱니칼
es: Casa y jardín > Cocina y comedor > Herramientas y utensilios de cocina > Cuchillos de cocina: Cuchillos para deshuesar; Cuchillos para pan; Cuchillos de carnicero; Cuchillos para trinchar; Cuchillos de chef; Cuchillas; Cuchillos para filetear; Juegos de cuchillos; Cuchillos Nakiri; Cuchillos de pelar; Cuchillos Santoku; Cuchillos dentados
sl-SI: Dom in vrt > Kuhinja in jedilnica > Kuhinjska orodja in pripomočki > Kuhinjski noži: Noži za razkosavanje; Noži za kruh; Mesarski noži; Noži za razrezanje; Profesionalni noži; Sekači; Noži za fileje; Kompleti nožev; Noži Nakiri; Noži za lupljenje; Noži Santoku; Nazobčani noži
zh-CN: 家居与园艺 > 厨房/餐厅 > 厨房工具/用具 > 厨房用刀: 剔骨刀; 面包刀; 菜刀; 雕刻刀; 厨师刀; 剁骨刀; 切骨鱼刀; 刀具套装; 蔬菜切片刀; 刨刀; 三德刀; 锯齿刀
pl: Dom i ogród > Kuchnia i jadalnia > Narzędzia i sprzęty kuchenne > Noże kuchenne: Noże do trybowania; Noże do chleba; Noże rzeźnicze; Noże do krojenia mięsa; Noże szefa kuchni; Tasaki; Noże do filetowania; Zestawy noży; Noże Nakiri; Noże do obierania; Noże Santoku; Noże ząbkowane
hu: Otthon és kert > Konyha és étkező > Konyhai eszközök és edények > Konyhakések: Csontozókések; Kenyérkések; Henteskések; Szeletelőkések; Séfkések; Bárdok; Filézőkések; Késkészletek; Nakiri kések; Hámozókések; Santoku-kések; Fogazott kések
ru: Дом и сад > Кухня и сервировка стола > Кухонная утварь > Кухонные ножи: Ножи для разделки мяса; Хлебные ножи; Ножи для мяса; Кухонные ножи; Поварские ножи; Тесаки; Ножи для разделки рыбы; Наборы ножей; Ножи Накири; Ножи для овощей и фруктов; Ножи сантоку; Зазубренные ножи
ja: ホーム・ガーデン > キッチン・ダイニング > キッチン用品・調理器具 > 包丁: 骨抜き包丁; パン切りナイフ; 肉切り包丁; カービングナイフ; シェフナイフ; 大包丁; 切り身包丁; 包丁セット; 菜切り包丁; 果物ナイフ; 三徳包丁; ギザ刃包丁
lt-LT: Namai ir sodas > Virtuvė ir valgomasis > Virtuvės įrankiai > Virtuviniai peiliai: Nukaulinimo peiliai; Duonos peiliai; Mėsininko peiliai; Kepsnių peiliai; Virėjo peiliai; Kapojimo peiliai; Filė peiliai; Peilių rinkiniai; Nakiri peiliai; Skutimo peiliai; Santoku peiliai; Dantyti peiliai
pt-BR: Casa e jardim > Produtos de cozinha e aparelhos de jantar > Ferramentas e utensílios de cozinha > Facas de cozinha: Facas para desossar; Facas de pão; Facas de açougueiro; Facas para trinchar; Facas de chefe; Cutelos; Facas para filé; Conjuntos de facas; Facas nakiri; Facas para descascar; Facas Santoku; Facas serrilhadas
de: Heim & Garten > Küche & Esszimmer > Küchenhelfer & -utensilien > Küchenmesser: Ausbeinmesser; Brotmesser; Fleischermesser; Tranchiermesser; Kochmesser; Hackmesser; Filetiermesser; Messersets; Nakiri-Messer; Gemüsemesser; Santokumesser; Wellenschliffmesser
en: Home & Garden > Kitchen & Dining > Kitchen Tools & Utensils > Kitchen Knives: Boning Knives; Bread Knives; Butcher Knives; Carving Knives; Chef's Knives; Cleavers; Fillet Knives; Knife Sets; Nakiri Knives; Paring Knives; Santoku Knives; Serrated Knives
nb: Hjem og hage > Kjøkken og spiserom > Kjøkkenverktøy og bestikk > Kjøkkenkniver: Utbeningskniver; Brødkniver; Slakterkniver; Utskjæringskniver; Kokkekniver; Kjøttøkser; Filetkniver; Knivsett; Nakiri-kniver; Skjærekniver; Santoku-kniver; Taggkniver
fr: Maison et jardin > Arts de la table et arts culinaires > Ustensiles et accessoires de cuisine > Couteaux de cuisine: Couteaux à désosser; Couteaux à pain; Couteaux de boucher; Couteaux à découper; Couteaux de chef; Couperets; Couteaux à fileter; Ensembles de couteaux; Couteaux Nakiri; Couteaux d’épluchage; Couteaux santoku; Couteaux crantés
vi: Nhà và vườn > Phòng bếp và phòng ăn > Dụng cụ nhà bếp > Dao nhà bếp: Dao lọc xương; Dao cắt bánh mì; Dao Mổ; Dao khắc; Dao đầu bếp; Dao phay; Dao phi lê; Bộ dao; Dao Nakiri; Dao tỉa; Dao Santoku; Dao răng cưa
cs: Dům a zahrada > Kuchyně a jídelny > Kuchyňské nástroje a vybavení > Kuchyňské nože: Vykosťovací nože; Nože na chléb; Řeznické nože; Porcovací nůž; Nože pro šéfkuchaře; Sekáčky; Filetovací nože; Sady nožů; Nože Nakiri; Okrajovací nože; Nože Santoku; Vroubkované nože
sv: Hem och trädgård > Kök och matsal > Köksverktyg och köksgeråd > Köksknivar: Urbeningsknivar; Brödknivar; Slaktknivar; Trancherknivar; Kockknivar; Köttyxor; Filéknivar; Knivsatser; Nakiri-knivar; Skalknivar; Santoku-knivar; Tandade knivar
it: Casa e giardino > Cucina e pranzo > Strumenti e utensili cucina > Coltelli da cucina: Coltelli per disossare; Coltelli per il pane; Coltelli da macellaio; Coltelli da arrosto; Coltelli da chef; Mannaie; Coltelli per filettare; Set di coltelli; Coltelli Nakiri; Sbucciatori; Coltelli santoku; Coltelli seghettati
hr-HR: Dom i vrt > Kuhinja i blagovaonica > Kuhinjski alati i pribor > Kuhinjski noževi: Noževi za odvajanje kostiju; Noževi za kruh; Mesarski noževi; Carving noževi; Kuharski noževi; Sjekirice; Noževi za filetiranje; Kompleti noževa; Nakiri noževi; Noževi za guljenje; Santoku noževi; Nazubljeni noževi
pt-PT: Casa e jardim > Cozinha e refeições > Ferramentas e utensílios de cozinha > Facas de cozinha: Facas de desossar; Facas de pão; Facas de talhante; Facas de trinchar; Facas de Chef; Cutelos; Facas para filetar; Conjuntos de facas; Facas Nakiri; Facas para descascar; Facas Santoku; Facas serrilhadas
sk-SK: Dom a záhrada > Kuchyňa a jedáleň > Kuchynské náradie a riad > Kuchynské nože: Vykosťovacie nože; Nože na chlieb; Mäsiarske nože; Rezbárske nože; Kuchárske nože; Sekáče; Filetovacie nože; Sady nožov; Nože Nakiri; Sekacie nože; Nože Santoku; Zúbkované nože
da: Hjem og have > Køkken og spisestue > Køkkenredskaber > Køkkenknive: Udbeningsknive; Brødknive; Slagterknive; Udskæringsknive; Kokkeknive; Cleavers; Filetknive; Knivsæt; Nakiri-knive; Skæreknive; Santoku-knive; Takkede knive
th: บ้านและสวน > ห้องครัวและการรับประทานอาหาร > เครื่องมือและเครื่องใช้ในครัว > มีดทำครัว: มีดเลาะกระดูก; มีดหั่นขนมปัง; มีดแล่เนื้อ; มีดแกะสลัก; มีดเชฟ; มีดสับ; มีดแล่ปลา; ชุดมีด; มีดนาคิริ; มีดปอก; มีดซันโตกุ; มีดฟันเลื่อย
ro-RO: Casă și grădină > Bucătărie și sufragerie > Instrumente și ustensile de bucătărie > Cuțite de bucătărie: Cuțite de dezosat; Cuțite pentru pâine; Cuțite de măcelar; Cuțite pentru tranșat; Cuțitul bucătarului; Satâre; Cuțite pentru filetat; Seturi de cuțite; Cuțite nakiri; Cuțite pentru curățat; Cuțite santoku; Cuțite cu lamă zimțată
nl: Huis en tuin > Keuken en eetkamer > Keukengereedschap > Keukenmessen: Uitbeenmessen; Broodmessen; Slagersmessen; Trancheermessen; Koksmessen; Hakmessen; Fileermessen; Messensets; Nakiri-messen; Snijmessen; Santoku-messen; Gekartelde messen
bg-BG: Дом и градина > Кухня и трапезария > Кухненски инструменти и прибори > Кухненски ножове: Ножове за обезкостяване; Ножове за хляб; Месарски ножове; Ножове за дърворезба; Ножове за главен готвач; Сатъри; Ножове за филе; Комплекти ножове; Ножове Накири; Ножове за белене; Ножове Сантоку; Назъбени ножове